

# **NELSON CHICAS**

DIRECTOR DE ECOSISTEMAS

## CONTACT

- 7703-4173
- nelson@sinergik.net
- El Salvador
- https://linkedin.com/in/n elson-chicas/

## **EDUCACIÓN**

#### Bitcoin & Blockchain

University of CA, Berkeley 2022

#### Ingeniería de Sistemas

Universidad de El Salvador 2014

## **LOGROS**

## Ganador de Bitcoin Bankathon

Bitcoin Alliance 2021

### Nominado a Innovador menor a 35 años

MIT Tech Review 2016

#### **HABILIDADES**

- Liderazgo
- Creatividad
- Estrategia
- Web3 / Blockchain
- IA / LLM / ML

#### **RESUMEN PROFESIONAL**

Empresario con 15 años de experiencia, enfocado en multiplicar el valor de las soluciones mediante un liderazgo estratégico que potencia a las personas a través de la tecnología. Mi propósito es crear oportunidades entre organizaciones, personas y datos para obtener los mejores resultados posibles, integrando innovación, visión de negocio y ejecución disciplinada.

#### **EXPERIENCIA PROFESIONAL**

#### Grupo Sinergik

Director de Ecosistemas

2024- Presente

Grupo de empresas de base tecnológica enfocadas en cumplimiento regulatorio, Fintech, inteligencia artificial y Blockchain:

- Diseño mecanismos de colaboración (planes, políticas y plataformas) para fortalecer la interacción y creación de valor entre actores del ecosistema.
- Impulso espacios de co-creación donde empresas, instituciones y comunidades desarrollaron nuevos productos, servicios y modelos de negocio.
- Expando el ecosistema hacia nuevos mercados, verticales y miembros, incrementando su alcance, sostenibilidad y rentabilidad.

#### **Findex**

Director Ejecutivo

2020-2024

Soluciones administrativas y financieras en la nube para potenciar operaciones y toma de decisiones basadas en inteligencia de negocios:

- Lideré la evaluación de mercado y desarrollo de producto para la plataforma principal y productos derivados
- Coordiné la implementación e integración de la plataformas para 300+ empresas desde Binance hasta comerciantes individuales
- Diseñé e inicié la implementación de plan de crecimiento para alcanzar \$100K
  MRR en un periodo de 3 años

#### Novatech

**Director Ejecutivo** 

2013-2020

Soluciones digitales a la medida enfocadas en el usuario dirigidas a empresas de servicios con base tecnológica:

- Desarrollé el 70% de las ventas posicionándonos como partner para empresas Fortune 500 para soluciones de millones de usuarios
- Diseñé nuestra infraestructura tecnológica para ser caso de éxito de Microsoft en LATAM por desarrollo de soluciones cloud-first
- Lideré más de 25 proyectos de transformación digital para empresas grandes de la región y Estados Unidos